臺灣高等法院高雄分院刑事判決　　　　96年度上訴字第2046號
上　訴　人　臺灣高雄地方法院檢察署檢察官
被　　　告　甲○○
　　　　　　　　　　（另案羈押臺灣屏東看守所）
上列上訴人因被告違反毒品危害防制條例案件，不服臺灣高雄地
方法院96年度訴字第2837號中華民國96年7 月3 日第一審判決（
起訴案號：臺灣高雄地方法院檢察署96年度毒偵字第5492號），
提起上訴，本院判決如下：
    主  文
原判決撤銷。
甲○○施用第一級毒品，累犯，處有期徒刑柒月；又施用第一級
毒品，累犯，處有期徒刑柒月，應執行有期徒刑玖月。
扣案之注射針筒壹支沒收。
    事  實
一、甲○○前因施用毒品案件，經原審法院以94年度毒聲字第25
    2 號裁定送屏東看守所附設勒戒所觀察、勒戒後，認無繼續
    施用毒品之傾向而釋放出所，復經臺灣屏東地方法院檢察署
    檢察官以94年度毒偵字第1189號為不起訴處分，又因詐欺案
    件，經原審法院以95年度簡字第989 號判處有期徒刑4 月確
    定，於96年2 月26日縮刑期滿執行完畢，詎其仍不知安分悔
    改，又基於施用第一級毒品海洛因之犯意，分別於96年5 月
    31日下午2 時許及翌日即同年6 月1 日中午12時許，在高雄
    縣大寮鄉○○路中保亭之廁所內，以用注射針筒注射血管之
    方式，施用海洛因2 次，嗣於96年6 月1 日下午1 時10分許
    ，在該鄉○○路與內厝路口，因行跡可疑，為警攔查，扣得
    其用以施用海洛因之注射針筒1 支，並經其同意採尿送驗，
    結果呈嗎啡陽性反應，而查悉上情。
二、案經高雄縣政府警察局鳳山分局移送臺灣高雄地方法院檢察
    署檢察官偵查起訴。
    理  由
一、訊據被告甲○○對其於前揭時地兩次施用海洛因之事實坦承
    不諱，而其為警查獲後所採集之尿液，經送台灣檢驗科技股
    份有限公司檢驗結果，呈嗎啡陽性反應，有該公司濫用尿液
    檢驗報告附卷可稽，並有扣案之注射針筒1 支足資佐證，而
    海洛因施用入人體後水解還原成嗎啡，再循嗎啡之代謝方式
    排出體外，業據行政院衛生署藥物食品檢驗局73藥檢壹字第
    030221號函說明綦詳，且依醫學臨床實驗及根據英國藥學會
    出版Isolation and Indentification of Drugs乙書第293
    頁載明：海洛因經注射入人體後，在體內迅速水解成6 Mono
    acety Imorphine ，再緩緩繼續水解成嗎啡，然後再循嗎啡
    之代謝方式排出，同書第431 至第432 頁並載有：嗎啡經注
    射入人體後，約百分之50以上於8 小時內自尿中排出，至24
    小時排出約百分之九十，但48小時後仍有微量可檢出等語。
    因被告甲○○經警查獲後，係於96年6 月1 日下午約3 時左
    右採集其尿液，距其第1 次施用海洛因約27小時，距第2 次
    施用海洛因約3 小時，均在48小時水解還原成嗎啡之有效時
    間內，而被告之尿液經檢驗結果，既呈嗎啡陽性反應，是其
    上開自白有2 次施用海洛因之犯行，核與事實相符，自堪採
    信，又被告前於94年間，因施用毒品案件，經原審法院以94
    年度毒聲字第252 號裁定送觀察、勒戒後，認無繼續施用毒
    品之傾向而釋放出所，復經臺灣屏東地方法院檢察署檢察官
    以94年度毒偵字第1189號為不起訴之處分確定，有其前科表
    在卷足憑，顯見被告前曾犯施用毒品，經觀察勒戒執行完畢
    釋放後之5 年內，再犯本件施用第一級毒品之行為，事證明
    確，其犯行已堪認定。
二、按海洛因係屬毒品危害防制條例第2 條第2 項第1 款所稱之
    第一級毒品，依法不得施用、持有。核被告所為，係犯毒品
    危害防制條例第10條第1 項之施用第一級毒品罪。其持有海
    洛因後，進而施用，其持有之低度行為應為其施用之高度行
    為所吸收，不另論罪。復查，被告前因詐欺案件，經臺灣屏
    東地方法院以95年度簡字第989 號判決處有期徒刑4 月確定
    ，於96年2 月24日縮刑期滿執行完畢等情，有臺灣高等法院
    被告前案紀錄表在卷可按，其前受有期徒刑之執行完畢後，
    5 年以內因故意再犯本件有期徒刑以上之罪，為累犯，應依
    刑法第47條第1 項規定，加重其刑，被告先後施用第一級毒
    品海洛因2 次，依最高法院96年8 月21日刑事庭會議決議，
    係採一件一罪一罰，此有該決議文可稽，被告施用毒品2 次
    ，依最高法院最新決議，自應併合處罰。
三、原審予以論科，固非無見，惟查被告施用毒品海洛因2 次，
    依最高法院96年8 月21日刑事庭會議決議，係採一件一罪一
    罰，此有該決議文可稽，被告施用海洛因2 次，應予分論併
    罰，業如前述，原判決認被告2 次施用海洛因，係基於集合
    之犯意，而依集合犯之概念，論以一罪，即有未洽，檢察官
    上訴執此指摘原判決不當，非無理由，應由本院將原判決撤
    銷，審酌被告前已因施用毒品案件經觀察勒戒，猶未徹底戒
    除毒癮，足認其並無戒除毒害之決心，本不宜寬貸，惟念其
    犯後坦承犯行，態度良好，施用毒品之次數不多，且施用毒
    品乃自戕一己之身體健康，其行為本身對社會所造成之危害
    並非直接、鉅大等一切情狀，爰就所犯施用第一級毒品二罪
    ，各處有期徒刑柒月，並定其應執行刑為有期徒刑玖月（檢
    察官求刑為有期徒刑8 月），又中華民國96年罪犯減刑條例
    雖於96年7 月16日公佈施行，惟本件被告犯罪時間係在96年
    4 月24日以後，依同條例第5 條規定，不得減刑，附此敘明
    。至扣案之注射針筒1 支，為被告所有供本件犯罪之用，業
    據被告供承在卷，爰依刑法第38條第1 項第2 款，宣告沒收
    之。
據上論斷，應依刑事訴訟法第369 條第1 項前段、第364 條、第
299 條第1 項前段，毒品危害防制條例第10條第1 項，刑法第11
條前段、第47條第1 項、第51條第5 款、第38條第1 項第2 款，
判決如主文。
本案經檢察官姜麗儒到庭執行職務。
中　　華　　民　　國　　96　　年　　10　　月　　31　　日
                  刑事第四庭    審判長法  官  陳吉雄
                                      法  官  李嘉興
                                      法  官  吳進寶
以上正本證明與原本無異。
如不服本判決應於收受本判決後10日內向本院提出上訴書狀，其
未述上訴理由者，並得於提起上訴後10日內向本院補提理由書
狀（均須按他造當事人之人數附繕本)「 切勿逕送上級法院」。
中　　華　　民　　國　　96　　年　　10　　月　　31　　日
                                書   記　 官  梁美姿
附錄本件判決論罪科刑法條：
毒品危害防制條例第10條第1項
施用第一級毒品者，處 6 月以上 5 年以下有期徒刑。
                                                    ＷＦ
